【裁判字號】    98,審易,1354
【裁判日期】    980805
【裁判案由】    竊盜
【裁判全文】
臺灣高雄地方法院刑事判決            98年度審易字第1354號
公  訴  人  臺灣高雄地方法院檢察署檢察官
被      告  甲○○
上列被告因竊盜案件，經檢察官提起公訴（98年度偵字第15147
號），被告於本院準備程序進行中，就被訴犯罪事實為有罪之陳
述，經本院告知簡式審判程序意旨，並聽取公訴人及被告之意見
後，裁定依簡式審判程序審理，判決如下：
    主  文
甲○○共同犯結夥、攜帶兇器竊盜罪，處有期徒刑陸月，如易科
罰金，以新臺幣壹仟元折算壹日。緩刑參年。扣案之手套壹對、
鐵鎚、油壓剪、螺絲起子、美工刀各壹支，以及未扣案之電鋸壹
支，均沒收之。
    事  實  及  理  由
一、犯罪事實要旨：
    甲○○基於意圖為自己不法所有之犯意，於民國98年5 月16
    日上午8 時30分許，結夥洪中立、羅文聰，共同利用其等在
    高雄市○○區○○路1 號「中鋼公司」內工作之機會，由洪
    中立駕駛推高機將電纜線載至休息室，再由其等三人攜帶洪
    中立及羅文聰分別所有、供犯罪所用之手套1 對，以及在客
    觀上足對人之生命、身體、安全構成威脅，具有危險性，而
    可供兇器使用之電鋸（未扣案）、鐵鎚、油壓剪、螺絲起子
    、美工刀各1 支（已扣案），竊取中鋼公司所有、作為供電
    迴路使用之電纜線約176 公斤（均已由三人以上開工具剪成
    段狀並削除外皮），得手後，將之藏放在甲○○所駕駛之車
    號YA-4828 號自用小客車內，洪中立、羅文聰先行騎乘機車
    離去，而於同日15時15分許，甲○○載運上開竊得電纜線離
    開中鋼公司之際，遭擔任中鋼公司大門警衛之張簡子淵發現
    ，報警處理，並扣得手套1 對、鐵鎚、油壓剪、螺絲起子、
    美工刀各1支，而查知上情。
二、上揭犯罪事實，業據被告甲○○供認不諱，核與證人張簡子
    淵、張鴻昌證述情節相符，並有扣押筆錄、扣押物品目錄表
    、贓物認領保管單、照片等在卷可稽，足認被告自白與事實
    相符，堪予採信。本件事證明確，被告犯行堪以認定。
三、按刑法第321 條第1 項第3 款之攜帶兇器竊盜罪，係以行為
    人攜帶兇器竊盜為其加重條件，此所謂兇器，其種類並無限
    制，凡客觀上足對人之生命、身體、安全構成威脅，具有危
    險性之兇器均屬之，且祇須行竊時攜帶此種具有危險性之兇
    器為已足，並不以攜帶之初有行兇之意圖為必要（最高法院
    79年臺上字第5253號判例意旨參照）。查被告於竊盜犯行之
    際，所使用之電鋸（未扣案）、鐵鎚、油壓剪、螺絲起子、
    美工刀各1 支（已扣案），均係金屬製成、質地堅硬，尖端
    銳利，有該等物品扣案足憑，則上開工具在客觀上自足對人
    之生命、身體安全構成威脅，具有危險性，而可供兇器使用
    。是故核被告所為，乃係犯刑法第321 條第1 項第4 款、第
    3 款之結夥、攜帶兇器竊盜罪。又檢察官起訴法條僅有刑法
    第321 條第1 項第3 款之攜帶兇器竊盜罪，惟被告所犯均屬
    刑法第321 條第1 項之加重竊盜罪，論罪科刑之法條係為相
    同，故不生變更起訴法條之問題（最高法院95年度臺上字第
    472 號判決意旨參照）。被告與洪中立、羅文聰就上開竊盜
    犯行，有犯意聯絡、行為分擔，應論以共同正犯。
四、本院審酌被告正值青壯，竟不思以正當方式賺取所需，侵害
    他人之財產權益，所為誠屬不該，惟素行良好，有臺灣高等
    法院被告前案紀錄表在卷，且犯後坦承犯行不諱，具有悔意
    ，所竊得之財物已發還予被害人，有贓物認領保管單在卷可
    憑，被害人所受損害有所減輕，暨其犯罪動機、目的、生活
    狀況等一切情狀，爰量處如主文所示之刑，並諭知易科罰金
    之折算標準。末查，被告前未曾因故意犯罪受有期徒刑以上
    刑之宣告，此有臺灣高等法院被告前案紀錄表可參，其犯後
    坦承犯行，於本院審理中頗有悔意，失竊物品業經被害人領
    回，業如前述，此次因一時失慮致罹刑典，經此偵審程序及
    刑之宣告後，當知所警惕，信無再犯之虞，本院因認所宣告
    之刑以暫不執行為適當，爰依刑法第74條第1 項第1 款規定
    ，諭知不附負擔之緩刑3 年，以啟自新。
五、未扣案之電鋸1 支，為洪中立所有；扣案之手套1 對、鐵鎚
    、油壓剪、螺絲起子、美工刀各1 支，則均為羅文聰所有，
    供本件竊盜犯行使用，業據被告供承在卷，依共同正犯責任
    共同原理，應依刑法第38條第1 項第2 款、第3 項規定，併
    均宣告沒收之。
六、至被告甲○○當庭告發部分，業已函請臺灣高雄地方法院檢
    察署檢察官另行依法處理，附此敘明。
據上論結，應依刑事訴訟法第273 條之1 第1 項、第299 條第1
項前段、第310 條之2 、第454 條第1 項，刑法第28條、第321
條第1 項第4 款、第3 款、第41條第1 項前段、第74條第1 項第
1款 、第38條第1 項第2 款、第3 項，判決如主文。
本案經檢察官吳正中到庭執行職務。
中    華    民    國    98    年    8     月    5     日
                  刑事第十庭  法  官  吳金芳
以上正本證明與原本無異。
如不服本判決應於收受本判決後10日內向本院提出上訴書狀，並
應敘述具體理由，如未敘述上訴理由者，應於上訴期間屆滿後20
日內補提理由書狀於本院（均須按他造當事人之人數附繕本）「
切勿逕送上級法院」。
中    華    民    國    98    年    8     月    6     日
                              書記官  許珈綺
◎附錄本判決論罪之法條：
中華民國刑法第321條
（加重竊盜罪）
犯竊盜罪而有左列情形之一者，處 6 月以上、 5 年以下有期徒
刑：
一、於夜間侵入住宅或有人居住之建築物、船艦或隱匿其內而犯
    之者。
二、毀越門扇、牆垣或其他安全設備而犯之者。
三、攜帶兇器而犯之者。
四、結夥三人以上而犯之者。
五、乘火災、水災或其他災害之際而犯之者。
六、在車站或埠頭而犯之者。
前項之未遂犯罰之。


司法院資訊處製作；財團法人民間司法改革基金會備份。
